臺灣臺北地方法院刑事判決　　　　　　 100年度易字第1202號
公　訴　人　臺灣臺北地方法院檢察署檢察官
被　　　告　吳正明
上列被告因竊盜案件，經檢察官提起公訴（100 年度偵字第6953
號、第7291號、100 年度偵緝字第568 號）及移送併辦（臺灣板
橋地方法院檢察署100 年度偵字第9057號），本院判決如下：
    主  文
吳正明竊盜，共肆罪，各處有期徒刑陸月；又竊盜，共陸罪，均
累犯，各處有期徒刑捌月。應執行有期徒刑肆年，並應於刑之執
行前，令入勞動場所強制工作年。
    事  實
一、吳正明自民國92年失業後，即有竊盜犯罪之習慣，曾因竊盜
    案件，經臺灣臺中地方法院94年度易緝字第130 號刑事判決
    判處有期徒刑11月確定；又因偽造文書案件，經高灣高等法
    院95年度上訴字第465 號刑事判決撤銷原判決，改判有期徒
    刑5 月確定，嗣經臺灣高等法院95年度聲字第964 號裁定此
    2 案應合併執行有期徒刑1 年2 月，吳正明於98年12月1 日
    入監服刑，至99年2 月17日縮刑期滿執行完畢（下列(五)至(十)
    所示犯罪行為構成累犯，(一)至(四)所示犯罪行為不構成累犯）
    ；再經本院98年度簡字第5253號刑事簡易判決判處有期徒刑
    5 月確定、臺灣士林地方法院98年度易字第574 號刑事判決
    判處有期徒刑6 月確定，另因竊盜、詐欺、搶奪等9 案，經
    臺灣士林地方法院99年度審訴字第470 號刑事判決判處應執
    行有期徒刑2 年6 月，經臺灣高等法院99年度上訴字第3104
    號判決上訴駁回確定，此3 案共11罪經臺灣士林地方法院10
    0 年度聲字第270 號裁定應合併執行有期徒刑3 年2 月確定
    （吳正明現在監執行中）。詎猶不知警惕，復基於意圖為自
    己不法所有之犯意，先後為下列竊盜行為：
  (一)吳正明於97年7 月24日下午3 時許，在臺北市○○區○○路
    1 段228 之1 號之「天文軒鐘錶行」內，向該店負責人許田
    明佯稱購買手錶為由，許田明即拿出二手芝柏錶1 只〔價值
    新臺幣（下同）9 萬5000元〕供伊挑選，吳正明竟趁許田明
    招呼其他客人而疏於注意之際，徒手將該只二手芝柏錶竊取
    得逞後，隨即藉故逃離現場。
  (二)吳正明於97年12月5 日下午4 時許，在臺北市○○區○○路
    4 段151 巷17號之「F ＆D 1991珠寶店」內，向該店負責人
    江怡蒨自稱「林聖翔」，佯稱欲購買重量1 克拉以上裸鑽訂
    作鑽戒云云，江怡蒨遂拿出1.2 克拉之裸鑽1 顆（價值18萬
    元）供伊挑選，詎吳正明藉詞鑑定而將此顆裸鑽置入自備放
    大鏡內，趁江怡蒨疏於注意之際，將此顆裸鑽與自備之假鑽
    對調而竊盜得逞，隨即向江怡蒨稱欲撥打電話調借現金而逃
    離現場。吳正明旋以不詳方式將此顆裸鑽變賣換現。
  (三)吳正明於98年3 、4 月間某日，前往新北市○○區○○街10
    6 之1 號之「圓緣珠寶行」，該店負責人郭芳妤佯稱欲購買
    鑲有43分裸鑽之鑽戒1 只（價值5 萬5 千元）及玉戒2 只，
    竟趁郭芳妤忙於包裝而疏未注意之際，徒手竊取該只鑽戒後
    ，迅速逃離該店。
  (四)吳正明於98年6 月2 日下午4 時55分許，在臺北市○○區○
    ○街132 巷44號之「富成銀樓」內，向該店負責人吳明貞佯
    稱有意選購重量1 克拉以上裸鑽，吳明貞遂拿出裸鑽3 顆供
    伊挑選，吳正明擇定其中1 顆1.10克拉之裸鑽（價值23萬元
    ）即藉詞要求吳明貞填寫證明書，而趁其疏於注意之際，將
    該顆裸鑽以自備假鑽調包而竊取得手，隨即藉詞提款而逃離
    現場。吳正明旋以不詳方式將此顆裸鑽變賣換現。
  (五)吳正明於99年6 月15日下午2 時，在臺北市中山區○○○路
    299 號之「裕寶軒古董店」內，向該店負責人呂孟芬自稱為
    「徐勝禮」，欲購買鑽石，呂孟芬遂拿出Tiffany 廠牌、鑲
    有1.23克拉圓鑽及兩側小鑽圍之鑽戒1 只（價值30萬元）供
    伊挑選，詎吳正明竟趁呂孟芬打包另幅畫而疏於注意之際，
    徒手將該只鑽戒竊取得手並逃離現場。嗣吳正明將該只鑽戒
    以不詳方式變賣換現。
  (六)吳正明於99年6 月18日下午3 時許，前往新北市○○區○○
    路43號之「金華齋珠寶玉器行」內，向負責人羅卉婷佯以要
    購買翡翠、耳環及鑽戒，迨羅卉婷拿出鑲有1.01克拉鑽石之
    鑽戒1 只（價值10萬元）及翡翠項鍊、翡翠耳環供吳正明挑
    選時，吳正明竟趁羅卉婷轉身開立保證書而疏於注意之際，
    徒手將該只鑽戒竊取得手，隨即藉詞離去。嗣吳正明旋於同
    年月20日某時，在臺北市大同區○○○路某處，以2 萬5 千
    元之代價，將該只鑽戒出售予真實姓名年籍不詳之大陸地區
    成年男子。
  (七)吳正明於99年7 月23日下午6 時23分許，在臺北市內湖區○
    ○○路○ 段449 號1 樓之「桃姑媽服飾店」內，向該店負責
    人魏德貞佯稱欲購買重量1 克拉之真鑽，魏德貞遂拿出1.35
    克拉之裸鑽1 顆（價值17萬9 千元）供吳正明挑選，吳正明
    竟藉詞吐檳榔汁而趁魏德貞疏於注意之際，將該顆真鑽與自
    備之蘇聯裸鑽調包而竊取得手離開該店。嗣吳正明於隔1 、
    2 日後某時，在臺北市大同區○○○路與長安西路口附近，
    將此顆真鑽以5 至6 萬元之價格，出售予真實姓名年籍不詳
    之大陸地區人士，得現花用一空。
  (八)吳正明於100 年1 月28日下午3 時，在臺北市○○區○○路
    100 號2 樓之「福慧佛教文物行」內，自稱「黃先生」，挑
    選玉器、天珠、碧璽及水晶（合計價值30餘萬元），由該店
    負責人蔡文玉打包完成後，吳正明又要求更換包裝盒，遂趁
    蔡文玉忙於更換包裝及招呼其他客人而疏於注意之際，遂竊
    取其中天珠2 顆（價值約12萬6 千元）後逃逸。
  (九)吳正明於100 年1 月3 日下午2 時許，在宜蘭縣宜蘭市○○
    路173 號「祥珍銀樓」店內，向該店人員李玉琴佯稱選購約
    1 克拉之鑽戒，李玉琴遂拿出1.35克拉之裸鑽1 顆（價值27
    萬元）供吳正明挑選，吳正明選定後，復佯稱另須購買白金
    項鍊，而趁李玉琴選取項鍊而疏於注意之際，將該顆裸鑽以
    自備之假鑽調包而竊取得手，隨即藉詞提款而離去該店。嗣
    吳正明隔1 、2 日後某時，在臺中市○○路某址，將此顆真
    鑽以6 萬元之價格，出售予真實姓名年籍不詳之大陸地區人
    士，得現花用一空。
  (十)吳正明於100 年3 月1 日下午2 時許，在臺北市中正區○○
    ○路○ 段南門市場2 樓之「采韻服飾精品行」內，向該店負
    責人黃玉梅佯裝購買彌勒佛、天珠、鈦晶、藍寶石，待黃玉
    梅打包上開物品之際，復要求選購裸鑽，黃玉梅遂拿出1.01
    克拉之裸鑽1 顆（價值22萬元）供吳正明挑選，詎吳正明竟
    藉詞現金不足欲外出提款，而趁黃玉梅打包其他物品而疏於
    注意之際，將該顆真鑽以自備之水晶鑽調包而竊取得手，離
    去該店。嗣吳正明於隔1 、2 日後某時，在臺北市大同區○
    ○○路與長安西路口附近，將此顆真鑽以3 萬5 千元之價格
    ，出售予真實姓名年籍不詳之大陸地區人士，得現花用一空
    。
二、案經江怡蒨、吳明貞、羅卉婷、呂孟芬、蔡文玉、魏德貞、
    黃玉梅、李玉琴、許田明、郭芳妤訴由臺北市政府警察局大
    同分局、松山分局移請臺灣臺北地方法院檢察署檢察官偵查
    起訴，及李玉琴訴由新北市政府警察局海山分局移請臺灣板
    橋地方法院檢察署檢察官移送併辦。
    理  由
一、證據能力之判斷：
    被告吳正明對於下列各項證據方法，均未爭執其證據能力，
    並同意作為證據（見本院卷第41頁反面至第42頁），本院審
    酌其作成時之情況，認為並無不適當之情事，均得作為證據
    ，合先敘明。
二、認定事實所憑之證據及理由：
    上開犯罪事實，業據被告吳正明於警詢、偵訊及本院審理中
    均坦承不諱（見100 年度偵字第7291號卷第7 至14頁、第62
    至64頁、100 年度偵字第6953號卷第7 至15頁、第16至18頁
    、第99至101 頁、本院卷第41頁反面至第42頁），並經告訴
    人江怡蒨、吳明貞、羅卉婷、呂孟芬、蔡文玉、魏德貞、黃
    玉梅、李玉琴、許田明、郭芳妤指述被告竊取財物之經過及
    指認被告照片無誤（見100 年度偵字第7291號卷第15至18、
    19頁、第20至22、24頁、第26至28、29頁、第33至34、36頁
    、第40至41、42頁、100 年度他字第2818號卷第3 至6 、7
    頁、第10至11、13頁、第19至21、23頁、第36至37、38頁、
    100 年度偵字第6953號卷第26至27、29頁），且有魏德貞提
    出之監視器錄影畫面翻拍照片2 張、黃玉梅提出之監視器錄
    影畫面翻拍照片10張、許田明提出之監視器錄影畫面翻拍照
    片2 張、被告竊取之二手芝柏錶照片1 張及電腦型錄1 張、
    李玉琴提出之監視器錄影畫面翻拍照片2 張、蔡文玉提出之
    天珠照片1 張在卷足憑（見100 年度他字第2818號卷第9 頁
    、第14至18頁、第40、41頁、100 年度他字第2818號卷第23
    、24、25頁、100 年度偵字第5912號卷第17頁、100 年度偵
    字第7291號卷第44頁），另據證人高台生即順利當舖經理證
    稱被告曾出售鑽戒換現之事屬實（見100 年度偵字第6953號
    卷第67至68頁），又提出收當物品登記簿為證（見100 年度
    偵字第6953號卷第69-1頁），是被告任意性之自白有前揭各
    項證據足資佐證，堪認與事實相符，應可採信。綜上，本件
    事證明確，被告前揭10次竊盜犯行，均堪認定，應予依法論
    罪科刑。
三、論罪科刑之依據：
  (一)核被告吳正明前揭10次所為，均犯刑法第320 條第1 項竊盜
    罪。被告所為10次竊盜犯行，犯意個別，行為互殊，應予分
    論併罰。檢察官移送併案部分（臺灣板橋地方法院檢察署10
    0 年度偵字第9057號），與起訴部分之犯罪事實欄一、(九)、
    (十)所示犯罪事實核屬同一，本為起訴效力所及，本院應併予
    審理，附此敘明。再查，被告曾因竊盜案件，經臺灣臺中地
    方法院94年度易緝字第130 號刑事判決判處有期徒刑11月確
    定；又因偽造文書案件，經高灣高等法院95年度上訴字第46
    5 號刑事判決撤銷原判決，改判有期徒刑5 月確定，嗣經臺
    灣高等法院95年度聲字第964 號裁定此2 案應合併執行有期
    徒刑1 年2 月，被告甫於98年12月1 日入監服刑，至99年2
    月17日縮刑期滿執行完畢等情，有臺灣高等法院被告前案紀
    錄表在卷可參（見本院卷第5 至39頁），是被告於前次徒刑
    之執行完畢後，5 年以內故意再犯前揭犯罪事實(五)至(十)所示
    6 次竊盜犯行，均為累犯，均應依法加重其刑。
  (二)爰審酌：(1)被告屢犯竊盜案件，除前揭構成累犯之部分外，
    另經本院98年度簡字第5253號刑事簡易判決判處有期徒刑5
    月確定、臺灣士林地方法院98年度易字第574 號刑事判決判
    處有期徒刑6 月確定，又因竊盜、詐欺、搶奪等9 案，經臺
    灣士林地方法院99年度審訴字第470 號刑事判決判處應執行
    有期徒刑2 年6 月，經臺灣高等法院99年度上訴字第3104號
    判決上訴駁回確定，此3 案共11罪經臺灣士林地方法院100
    年度聲字第270 號裁定應合併執行有期徒刑3 年2 月確定，
    被告現在監執行中等情，亦有前揭臺灣高等法院被告前案紀
    錄表足考，被告屢以相同手法竊取高價之鑽石、寶石或手錶
    ，旋即出售換現花用，顯無悔悟，不務正業，投機謀生，藐
    視法治，犯罪手段惡劣，造成告訴人等之財產上損害嚴重；
    (2)惟念被告犯罪後，始終坦白認罪，表示後悔等一切情狀，
    分別量處如主文所之刑，以示懲儆。
  (三)關於公訴人聲請強制工作部分：按保安處分係針對受處分人
    將來之危險性所為之處置，以達教化、治療之目的，為刑罰
    之補充制度，而我國現行刑法採刑罰與保安處分雙軌制，係
    在維持行為責任之刑罰原則下，為協助行為人再社會化之功
    能，以及改善行為人潛在之危險性格，期能達成根治犯罪原
    因、預防犯罪之特別目的。是保安處分中之強制工作，旨在
    對嚴重職業性犯罪及欠缺正確工作觀念或無正常工作因而犯
    罪者，強制其從事勞動，學習一技之長及正確之謀生觀念，
    使其日後重返社會，能適應社會生活。再保安處分應受比例
    原則之規範，保安處分之宣告，應與行為人所為行為之嚴重
    性、行為人所表現之危險性及對於行為人未來行為之期待性
    相當，而由法院視行為人之危險性格，決定應否令入勞動處
    所強制工作，以達預防之目的。承前所述，本案被告已有10
    餘次竊盜前科，執行完畢或刻正執行中，再犯本件竊盜犯罪
    ，多次以調包手法竊取高價之鑽石、寶石或手錶，且有迅速
    銷贓之管道，顯已形成犯罪之習慣，被告有潛在之危險性格
    ，嚴重危害社會治安。被告固諉稱：自92年生意失敗後即無
    工作，嗣因遭通緝不敢找工作云云（見本院卷第42頁反面）
    ，是被告犯罪後逃避司法制裁，又為求維生而屢犯竊盜罪，
    顯非正當理由。是以被告身強力壯，竟多年不從事正當職業
    ，好逸惡勞，足認有矯治其惡習、培育其正確勞動觀念之必
    要，俾其能於將來刑滿重返社會時，不再重蹈覆轍。爰依檢
    察官之請求，依竊盜犯贓物犯保安處分條例第3 條第1 項之
    規定，諭知於刑之執行前，令被告入勞動場所強制工作3 年
    。
據上論斷，應依刑事訴訟法第284 條之1 、第299 條第1 項前段
，刑法第320 條第1 項、第47條第1 項、第51條第5 款，刑法施
行法第1 條之1 第1 項、第2 項前段，竊盜犯贓物犯保安處分條
例第3 條第1 項、第4 條、第5 條第1 項前段，判決如主文。
本案經檢察官葉芳秀到庭執行職務。
中    華    民    國   100    年    5     月    23    日
                  刑事第六庭  法  官  林晏如
上正本與原本無異。
如不服本判決，應於判決送達後10日內向本院提出上訴狀（應抄
附繕本）。告訴人或被害人如對於本判決不服者，應具備理由請
求檢察官上訴，其上訴期間之計算係以檢察官收受判決正本之日
期為準。
                              書記官  楊盈茹
中    華    民    國   100    年    5     月    25    日
附錄本案論罪科刑法條全文：
中華民國刑法第320條
意圖為自己或第三人不法之所有，而竊取他人之動產者，為竊盜
罪，處5  年以下有期徒刑、拘役或 5 百元以下罰金。
意圖為自己或第三人不法之利益，而竊佔他人之不動產者，依前
項之規定處斷。
前二項之未遂犯罰之。